Minutes et répertoires du notaire Pierre I PICHON, 1er mai 1487 - 14 octobre 1533 (étude XIX)
Archives nationales
- Minutes de Pierre I PICHON, mai 1487 - 14 octobre 1533; MC/ET/XIX/2 - MC/ET/XIX/67
  - Minutes. 1492, 7 février - 1495, 23 mai, 7 février 1492 - 23 mai 1495; MC/ET/XIX/7
    - Bail pour neuf ans par Raoul Du F[ou], évêque d'[Évreux], abbé de Saint-Maur-des-Fossés, à Pierre Denesle, vendeur de vin et bourgeois de Paris, de l'hôtel abbatial de Saint-Maur-des-Fossés à Paris, rue de la Mortellerie, moyennant 60 l.t. de loyer annuel., 15 mars 1493; MC/ET/XIX/7; Détérioré
      Minutier central des notaires de Paris, Minutes du XVe siècle de l'étude XIX, inventaire analytique [5232 actes], par Claire Béchu, Florence Greffe et Isabelle Pebay, Paris, Archives nationales, 1993, p. 233 notice n° 1861 (instrument de recherche imprimé dématérialisé dont la version intégrale est accessible en ligne par la rubrique 'Autres instruments de recherche', voir contexte dans le Plan d’orientation général - Notaires de Paris, guides thématiques du Minutier).
    - Accord pour fin de procès entre noble Jean d'Aunoy, chevalier, seigneur de Silly, d'une part, Pierre Lomme, marchand et bourgeois de Paris, en son nom et comme ayant droit de Perrette Depuise, fille de Jean Myneton dit Depuise et de Marie La Vaillante, et d'Etienne de Beaumarchais et d'Isabeau, sa femme, veuve de Pierre Lomme, son père décédé, d'autre part, au sujet de bois en la forêt de Coye et de biens à Silly., 17 mars 1493; MC/ET/XIX/7
      Existe sous forme de minute et d'expédition
      Minutier central des notaires de Paris, Minutes du XVe siècle de l'étude XIX, inventaire analytique [5232 actes], par Claire Béchu, Florence Greffe et Isabelle Pebay, Paris, Archives nationales, 1993, p. 233 notice n° 1862 (instrument de recherche imprimé dématérialisé dont la version intégrale est accessible en ligne par la rubrique 'Autres instruments de recherche', voir contexte dans le Plan d’orientation général - Notaires de Paris, guides thématiques du Minutier).
    - Prise à bail par Guyon Bourjot, laboureur à Laduz, d'un arpent de terre près du monastère de ce lieu, appartenant à noble Robert Lotin et à sa femme, moyennant 24 s.t. de rente., 18 mars 1493; MC/ET/XIX/7
      A la suite de l'acte du 12 mars 1493 (n.st.), notice n° 1858 de l'instrument de recherche imprimé.
      Minutier central des notaires de Paris, Minutes du XVe siècle de l'étude XIX, inventaire analytique [5232 actes], par Claire Béchu, Florence Greffe et Isabelle Pebay, Paris, Archives nationales, 1993, p. 233 notice n° 1863 (instrument de recherche imprimé dématérialisé dont la version intégrale est accessible en ligne par la rubrique 'Autres instruments de recherche', voir contexte dans le Plan d’orientation général - Notaires de Paris, guides thématiques du Minutier).
    - Vente par Colin Robert, boulanger à Paris, rue Saint-Denis, à Jean Bineaux, marchand drapier et bourgeois de Paris, d'un jardin à Paris en la couture Saint-Gervais, moyennant 27 l.t., 19 mars 1493; MC/ET/XIX/7
      Minutier central des notaires de Paris, Minutes du XVe siècle de l'étude XIX, inventaire analytique [5232 actes], par Claire Béchu, Florence Greffe et Isabelle Pebay, Paris, Archives nationales, 1993, p. 234 notice n° 1865 (instrument de recherche imprimé dématérialisé dont la version intégrale est accessible en ligne par la rubrique 'Autres instruments de recherche', voir contexte dans le Plan d’orientation général - Notaires de Paris, guides thématiques du Minutier).
    - Vente par noble Louis Trousseau, écuyer, vicomte héréditaire de Saint-Just, seigneur de Chambon et de Rosemont, maître d'hôtel du roi, à Antoine Guerrier, marchand à Paris, d'une maison ayant deux corps d'hôtel avec cour et jardin à Paris, grand-rue Saint-Antoine, moyennant 355 l.t., 20 mars 1493; MC/ET/XIX/7
      Minutier central des notaires de Paris, Minutes du XVe siècle de l'étude XIX, inventaire analytique [5232 actes], par Claire Béchu, Florence Greffe et Isabelle Pebay, Paris, Archives nationales, 1993, p. 234 notice n° 1866 (instrument de recherche imprimé dématérialisé dont la version intégrale est accessible en ligne par la rubrique 'Autres instruments de recherche', voir contexte dans le Plan d’orientation général - Notaires de Paris, guides thématiques du Minutier).
    - Quittances données par Lambert de Longpaux pour la somme de 20 l.t., par Étienne Bastard de Saint-Morice pour la somme de 8 l.t., par Pierre Boyer pour la somme de 10 l.t., par Jean Fortin pour la somme de 60 s.t., par Pierre Poncet pour la somme de 60 s.t., par Jean Delassalesse pour la somme de 10 l.t., représentant leurs salaires., 20 mars 1493; MC/ET/XIX/7
      Minutier central des notaires de Paris, Minutes du XVe siècle de l'étude XIX, inventaire analytique [5232 actes], par Claire Béchu, Florence Greffe et Isabelle Pebay, Paris, Archives nationales, 1993, p. 234 notice n° 1867 (instrument de recherche imprimé dématérialisé dont la version intégrale est accessible en ligne par la rubrique 'Autres instruments de recherche', voir contexte dans le Plan d’orientation général - Notaires de Paris, guides thématiques du Minutier).
    - Bail par Guillaume Sicart, procureur d'Henri Gaudète, à Raymond Pessoult, laboureur à Chennevières-sur-Marne, de trois quartiers de friche et de jardin à Chennevières, moyennant 12 d.p. de cens et 10 s.p. de rente., 23 mars 1493; MC/ET/XIX/7
      A la suite de l'acte du 7 mars 1493 (n.st.), notice n° 1853 de l'instrument de recherche imprimé.
      Minutier central des notaires de Paris, Minutes du XVe siècle de l'étude XIX, inventaire analytique [5232 actes], par Claire Béchu, Florence Greffe et Isabelle Pebay, Paris, Archives nationales, 1993, p. 234 notice n° 1868 (instrument de recherche imprimé dématérialisé dont la version intégrale est accessible en ligne par la rubrique 'Autres instruments de recherche', voir contexte dans le Plan d’orientation général - Notaires de Paris, guides thématiques du Minutier).
    - Obligation par Simon Moule, laboureur à Villiers-sur-Orge, envers Guillemette de Vic pour la somme de 7 l.t., 23 mars 1493; MC/ET/XIX/7
      Minutier central des notaires de Paris, Minutes du XVe siècle de l'étude XIX, inventaire analytique [5232 actes], par Claire Béchu, Florence Greffe et Isabelle Pebay, Paris, Archives nationales, 1993, p. 235 notice n° 1874 (instrument de recherche imprimé dématérialisé dont la version intégrale est accessible en ligne par la rubrique 'Autres instruments de recherche', voir contexte dans le Plan d’orientation général - Notaires de Paris, guides thématiques du Minutier).
    - Marché entre Colin Courtenay, charpentier de la grande cognée à Paris, rue Saint-André-des-Arts, et noble Guillemette de Vic, veuve de Jean Avin, seigneur de Villiers-sur-Orge, et Chatard Chambon, notaire et secrétaire du roi, pour faire un pressoir à vin au lieu qui lui sera indiqué, moyennant 30 l.t., 23 mars 1493; MC/ET/XIX/7
      Minutier central des notaires de Paris, Minutes du XVe siècle de l'étude XIX, inventaire analytique [5232 actes], par Claire Béchu, Florence Greffe et Isabelle Pebay, Paris, Archives nationales, 1993, p. 234 notice n° 1873 (instrument de recherche imprimé dématérialisé dont la version intégrale est accessible en ligne par la rubrique 'Autres instruments de recherche', voir contexte dans le Plan d’orientation général - Notaires de Paris, guides thématiques du Minutier).
    - Obligation par Philippot Lecoincte, laboureur aux Petites Ruelles lès Serris, envers Jean de Reilhac pour la somme de 23 l. 18 s. et 1 obole t., 23 mars 1493; MC/ET/XIX/7
      Minutier central des notaires de Paris, Minutes du XVe siècle de l'étude XIX, inventaire analytique [5232 actes], par Claire Béchu, Florence Greffe et Isabelle Pebay, Paris, Archives nationales, 1993, p. 234 notice n° 1872 (instrument de recherche imprimé dématérialisé dont la version intégrale est accessible en ligne par la rubrique 'Autres instruments de recherche', voir contexte dans le Plan d’orientation général - Notaires de Paris, guides thématiques du Minutier).
    - Bail pour neuf ans par noble Claude Sanguin, écuyer, seigneur de Bosmont et de Coeuilly-la-Regnardière, maître des comptes, à Pierre Chapponnet, laboureur à Coeuilly, de l'hôtel seigneurial de Coeuilly et de ses appartenances, moyennant un muid de grain par arpent de terre, deux cents de gluis de paille., 23 mars 1493; MC/ET/XIX/7
      Du même jour. Bail par le même au même de deux arpents de terre en friche et de deux arpents de vigne en friche à Coeuilly, moyennant 12 d.p. de cens par arpent pour les premiers, et 2 s.p. de cens par arpent pour les seconds.
      Du même jour. Bail par le même à Jobert Chèneveau, marchand huilier à Champigny, de trois quartiers de terre en friche à Coeuilly, moyennant 9 d.p. de cens.
      Du même jour. Bail par le même à Jean Cadot, pêcheur à Champigny, de deux arpents de terre en friche à Coeuilly, moyennant 16 d.p. de cens par arpent.
      Minutier central des notaires de Paris, Minutes du XVe siècle de l'étude XIX, inventaire analytique [5232 actes], par Claire Béchu, Florence Greffe et Isabelle Pebay, Paris, Archives nationales, 1993, p. 234 notice n° 1871 (instrument de recherche imprimé dématérialisé dont la version intégrale est accessible en ligne par la rubrique 'Autres instruments de recherche', voir contexte dans le Plan d’orientation général - Notaires de Paris, guides thématiques du Minutier).
    - Bail par Gillet Legrule, charpentier de la grande cognée à Grosbois, à Guillaume Farmeau, laboureur de vigne à Valenton en Brie, d'une maison et de plusieurs arpents de terre à Grosbois, moyennant 14 s.p. de rente., 23 mars 1493; MC/ET/XIX/7
      Au dos de l'acte du 7 mars 1493 (n.st.), notice n° 1853 de l'instrument de recherche imprimé.
      Minutier central des notaires de Paris, Minutes du XVe siècle de l'étude XIX, inventaire analytique [5232 actes], par Claire Béchu, Florence Greffe et Isabelle Pebay, Paris, Archives nationales, 1993, p. 234 notice n° 1870 (instrument de recherche imprimé dématérialisé dont la version intégrale est accessible en ligne par la rubrique 'Autres instruments de recherche', voir contexte dans le Plan d’orientation général - Notaires de Paris, guides thématiques du Minutier).
    - Bail par Jean Cadot, pêcheur à Champigny-sur-Marne, à Guillaume Lombart, laboureur en ce lieu, d'un quartier de terre à Champigny, moyennant 4 s.p. de rente., 23 mars 1493; MC/ET/XIX/7; Détérioré par l'humidité
      Minutier central des notaires de Paris, Minutes du XVe siècle de l'étude XIX, inventaire analytique [5232 actes], par Claire Béchu, Florence Greffe et Isabelle Pebay, Paris, Archives nationales, 1993, p. 234 notice n° 1869 (instrument de recherche imprimé dématérialisé dont la version intégrale est accessible en ligne par la rubrique 'Autres instruments de recherche', voir contexte dans le Plan d’orientation général - Notaires de Paris, guides thématiques du Minutier).
    - Bail par noble François Chambon, conseiller au Parlement, à Thomas Letessier, vigneron et tonnelier à Mévoisins, d'une masure avec cour et jardin à Soulaires, moyennant 18 s.t. et deux poules de cens., 24 mars 1493; MC/ET/XIX/7
      Au dos de l'acte du 19 mars 1493 (n.st.), notice n° 1865 de l'instrument de recherche imprimé.
      Minutier central des notaires de Paris, Minutes du XVe siècle de l'étude XIX, inventaire analytique [5232 actes], par Claire Béchu, Florence Greffe et Isabelle Pebay, Paris, Archives nationales, 1993, p. 235 notice n° 1875 (instrument de recherche imprimé dématérialisé dont la version intégrale est accessible en ligne par la rubrique 'Autres instruments de recherche', voir contexte dans le Plan d’orientation général - Notaires de Paris, guides thématiques du Minutier).
    - Constitution par noble Bernard de Mons, seigneur de Mons, et noble Bertrande de Cortiny, sa femme, veuve d'Antoine Postel, seigneur de Brites, à Jean, vicomte de Rochechouart et des Breuillets, seigneur de Tonnay-Charente et de Mauzé, chambellan du roi, sénéchal de Pontoise, de 70 l.t. de rente moyennant 700 l.t., 24 mars 1493; MC/ET/XIX/7
      Minutier central des notaires de Paris, Minutes du XVe siècle de l'étude XIX, inventaire analytique [5232 actes], par Claire Béchu, Florence Greffe et Isabelle Pebay, Paris, Archives nationales, 1993, p. 235 notice n° 1878 (instrument de recherche imprimé dématérialisé dont la version intégrale est accessible en ligne par la rubrique 'Autres instruments de recherche', voir contexte dans le Plan d’orientation général - Notaires de Paris, guides thématiques du Minutier).
    - Bail par Marc Laurence, laboureur à Créteil, à Philippot Delaville, laboureur à Wissous, d'un quartier de terre à Créteil, moyennant 3 s.p. de rente, à charge d'y planter une vigne d'ici deux ans., 24 mars 1493; MC/ET/XIX/7
      Minutier central des notaires de Paris, Minutes du XVe siècle de l'étude XIX, inventaire analytique [5232 actes], par Claire Béchu, Florence Greffe et Isabelle Pebay, Paris, Archives nationales, 1993, p. 235 notice n° 1877 (instrument de recherche imprimé dématérialisé dont la version intégrale est accessible en ligne par la rubrique 'Autres instruments de recherche', voir contexte dans le Plan d’orientation général - Notaires de Paris, guides thématiques du Minutier).
    - Obligation par Michault Desforges, laboureur à Valence-en-Brie, envers Monsieur Allegrin, pour la somme de 6 l.t., 24 mars 1493; MC/ET/XIX/7
      Minutier central des notaires de Paris, Minutes du XVe siècle de l'étude XIX, inventaire analytique [5232 actes], par Claire Béchu, Florence Greffe et Isabelle Pebay, Paris, Archives nationales, 1993, p. 235 notice n° 1876 (instrument de recherche imprimé dématérialisé dont la version intégrale est accessible en ligne par la rubrique 'Autres instruments de recherche', voir contexte dans le Plan d’orientation général - Notaires de Paris, guides thématiques du Minutier).
    - Bail par noble Étienne Boucher, élu de Paris, seigneur du pont de Charenton, à Étienne de Vannes, laboureur à Paris, rue des Rosiers, d'un arpent de terre à planter de vigne au pont de Charenton, moyennant 10 s.p. de rente., 25 mars 1493; MC/ET/XIX/7
      A la suite de l'acte du 19 mars 1493 (n.st.), notice n° 1865 de l'instrument de recherche imprimé.
      Minutier central des notaires de Paris, Minutes du XVe siècle de l'étude XIX, inventaire analytique [5232 actes], par Claire Béchu, Florence Greffe et Isabelle Pebay, Paris, Archives nationales, 1993, p. 235 notice n° 1879 (instrument de recherche imprimé dématérialisé dont la version intégrale est accessible en ligne par la rubrique 'Autres instruments de recherche', voir contexte dans le Plan d’orientation général - Notaires de Paris, guides thématiques du Minutier).
    - Bail pour neuf ans par Pierre Denesle, vendeur de vin et bourgeois de Paris, à Jacquet Troismoulins, vinaigrier et buffetier à Paris, de l'hôtel abbatial de Saint-Maur-des-Fossés à Paris, rue de la Mortellerie, à la réservation de la grange et de pièces au rez-de-chaussée, moyennant 55 l.t. de loyer annuel., 27 mars 1493; MC/ET/XIX/7
      Au dos de l'acte du 20 mars 1493 (n.st.), notice n° 1867 de l'instrument de recherche imprimé.
      Minutier central des notaires de Paris, Minutes du XVe siècle de l'étude XIX, inventaire analytique [5232 actes], par Claire Béchu, Florence Greffe et Isabelle Pebay, Paris, Archives nationales, 1993, p. 235 notice n° 1880 (instrument de recherche imprimé dématérialisé dont la version intégrale est accessible en ligne par la rubrique 'Autres instruments de recherche', voir contexte dans le Plan d’orientation général - Notaires de Paris, guides thématiques du Minutier).
    - Procuration donnée par Jean Malaise, chirurgien et valet de chambre ordinaire du roi, à Michèle Marestz, sa femme, Louis Veau, écuyer, Pierre Alusson, docteur en médecine, Pierre Des Frisches, Jean Des Frisches, Regnault Gousset, Jean de Bailly et Roger Lormier pour le représenter en justice et demander le partage de la succession de Pierre Malaise, son père, avec sa mère et ses frères et soeurs., 27 mars 1493; MC/ET/XIX/7
      Minutier central des notaires de Paris, Minutes du XVe siècle de l'étude XIX, inventaire analytique [5232 actes], par Claire Béchu, Florence Greffe et Isabelle Pebay, Paris, Archives nationales, 1993, p. 235 notice n° 1882 (instrument de recherche imprimé dématérialisé dont la version intégrale est accessible en ligne par la rubrique 'Autres instruments de recherche', voir contexte dans le Plan d’orientation général - Notaires de Paris, guides thématiques du Minutier).
    - Vente par Paul Valton, maître ès arts et licencié en décret, et François Valton à Jourdain Valton, bourgeois de Paris, leur frère, de leurs droits sur la succession d'Hémon Lebarbier, leur neveu, consistant en deux maisons à Paris, l'une rue Saint-Antoine, au coin de la rue Saint-Paul, à l'Image Notre-Dame, l'autre rue Saint-Paul, à l'enseigne de la Souche, moyennant 60 l.t. pour chaque maison., 27 mars 1493; MC/ET/XIX/7
      A la suite: Du même jour. Rachat par Jourdain Valton à Jean Valton, son père, de 48 s.p. de rente sur les deux maisons ci-dessus, moyennant 36 l.t.
      Au dos de l'acte du 24 mars 1493 (n.st.), notice n° 1878 de l'instrument de recherche imprimé.
      Minutier central des notaires de Paris, Minutes du XVe siècle de l'étude XIX, inventaire analytique [5232 actes], par Claire Béchu, Florence Greffe et Isabelle Pebay, Paris, Archives nationales, 1993, p. 235 notice n° 1881 (instrument de recherche imprimé dématérialisé dont la version intégrale est accessible en ligne par la rubrique 'Autres instruments de recherche', voir contexte dans le Plan d’orientation général - Notaires de Paris, guides thématiques du Minutier).
    - Prise à bail pour six ans par Jean Charron, passeur aux ports de Paris, d'un corps d'hôtel rue de la Mortellerie à Paris, devant les moulins du Temple, appartenant à noble Jean de La Vernade, écuyer d'écurie du roi, et à sa femme, moyennant 12 l.t. de loyer annuel., 29 mars 1493; MC/ET/XIX/7
      Au dos de l'acte du 7 février 1492 (n.st.), notice n° 1827 de l'instrument de recherche imprimé.
      Acte classé, par erreur, avec les minutes de 1493.
      Minutier central des notaires de Paris, Minutes du XVe siècle de l'étude XIX, inventaire analytique [5232 actes], par Claire Béchu, Florence Greffe et Isabelle Pebay, Paris, Archives nationales, 1993, p. 235 notice n° 1883 (instrument de recherche imprimé dématérialisé dont la version intégrale est accessible en ligne par la rubrique 'Autres instruments de recherche', voir contexte dans le Plan d’orientation général - Notaires de Paris, guides thématiques du Minutier).
    - Constitution par Jean Malet, laboureur à Épinay-sur-Orge, à noble Marguerite Avin, veuve de Guillaume Hennequin, conseiller au Parlement, de 4 l.t. de rente, moyennant 40 l.t., 29 mars 1493; MC/ET/XIX/7
      Minutier central des notaires de Paris, Minutes du XVe siècle de l'étude XIX, inventaire analytique [5232 actes], par Claire Béchu, Florence Greffe et Isabelle Pebay, Paris, Archives nationales, 1993, p. 236 notice n° 1886 (instrument de recherche imprimé dématérialisé dont la version intégrale est accessible en ligne par la rubrique 'Autres instruments de recherche', voir contexte dans le Plan d’orientation général - Notaires de Paris, guides thématiques du Minutier).
    - Transport par Jean Guédon le jeune, bachelier en décret, Nicolas Guédon, archer de la compagnie de M. de Beaumont, et Martin Guédon, à noble Anne Piedefer, leur mère, de leurs droits sur les biens meubles de leur père décédé, moyennant bon paiement., 29 mars 1493; MC/ET/XIX/7
      Minutier central des notaires de Paris, Minutes du XVe siècle de l'étude XIX, inventaire analytique [5232 actes], par Claire Béchu, Florence Greffe et Isabelle Pebay, Paris, Archives nationales, 1993, p. 236 notice n° 1885 (instrument de recherche imprimé dématérialisé dont la version intégrale est accessible en ligne par la rubrique 'Autres instruments de recherche', voir contexte dans le Plan d’orientation général - Notaires de Paris, guides thématiques du Minutier).
    - Constitution par noble Jean, vicomte de Rochechouart et des Breuillets, seigneur de Tonnay-Charente et de Mauzé, chambellan du roi, sénéchal de Pontoise, à noble Marguerite Avin, veuve de Guillaume Hennequin, conseiller au Parlement, de 70 l.t. de rente, moyennant 700 l.t., 29 mars 1493; MC/ET/XIX/7
      Minutier central des notaires de Paris, Minutes du XVe siècle de l'étude XIX, inventaire analytique [5232 actes], par Claire Béchu, Florence Greffe et Isabelle Pebay, Paris, Archives nationales, 1993, p. 236 notice n° 1884 (instrument de recherche imprimé dématérialisé dont la version intégrale est accessible en ligne par la rubrique 'Autres instruments de recherche', voir contexte dans le Plan d’orientation général - Notaires de Paris, guides thématiques du Minutier).
    - Bail pour six ans par noble Françoise de Marigné, veuve d'Imbert Luillier, seigneur de la Motte-d'Égry, clerc en la Chambre des comptes, et Denis Delandres, tuteur des enfants que le défunt a eus de Marguerite Braque, sa première femme, à Raoulet Coquenier, faiseur d'esteufs à Paris, d'un jeu de paume avec jardin à Paris, rue des Écouffes, moyennant 54 l.t. de loyer annuel., 30 mars 1493; MC/ET/XIX/7
      Minutier central des notaires de Paris, Minutes du XVe siècle de l'étude XIX, inventaire analytique [5232 actes], par Claire Béchu, Florence Greffe et Isabelle Pebay, Paris, Archives nationales, 1993, p. 236 notice n° 1888 (instrument de recherche imprimé dématérialisé dont la version intégrale est accessible en ligne par la rubrique 'Autres instruments de recherche', voir contexte dans le Plan d’orientation général - Notaires de Paris, guides thématiques du Minutier).
    - Vente par noble Barthélemy de Puis, écuyer, seigneur du lieu, maître de l'artillerie du roi en Bretagne, à Guillaume Gloire, canonnier du roi, de la moitié d'une nef portant quarante tonneaux, nommée la Carène du port de Craham, se trouvant à présent à Saint-Malo, moyennant 200 l.t., à l'exception de l'artillerie., 30 mars 1493; MC/ET/XIX/7
      Au dos de l'acte du 9 novembre 1492, notice n° 1679 de l'instrument de recherche imprimé.
      Minutier central des notaires de Paris, Minutes du XVe siècle de l'étude XIX, inventaire analytique [5232 actes], par Claire Béchu, Florence Greffe et Isabelle Pebay, Paris, Archives nationales, 1993, p. 236 notice n° 1887 (instrument de recherche imprimé dématérialisé dont la version intégrale est accessible en ligne par la rubrique 'Autres instruments de recherche', voir contexte dans le Plan d’orientation général - Notaires de Paris, guides thématiques du Minutier).
    - Quittance donnée par noble Françoise de Marigné, veuve d'Imbert Luillier et auparavant de Jacques de Saint-Benoît, écuyer, seigneur de Brétigny, à noble Charlotte Luillier, veuve de Jean de Nesmes, pour la somme de 13 l. 4 s.p. due pour des arrérages de rente., 30 mars 1493; MC/ET/XIX/7
      Minutier central des notaires de Paris, Minutes du XVe siècle de l'étude XIX, inventaire analytique [5232 actes], par Claire Béchu, Florence Greffe et Isabelle Pebay, Paris, Archives nationales, 1993, p. 236 notice n° 1889 (instrument de recherche imprimé dématérialisé dont la version intégrale est accessible en ligne par la rubrique 'Autres instruments de recherche', voir contexte dans le Plan d’orientation général - Notaires de Paris, guides thématiques du Minutier).
    - Bail pour neuf ans par noble Marguerite Bauliard, veuve de Jean Braque, seigneur du Luat, avocat en Parlement, à Raoulin Bajart et Jean Daux, laboureurs à Silly-en-Multien, de trente-six arpents de pré et de terre à Silly, moyennant vingt-cinq setiers de grain et six chapons par an., 30 mars 1493; MC/ET/XIX/7